# 请教陈版，关于投资性房地产初始及后续计量问题

提问人：SHlaotan 时间：2021-10-18 08:05:06
请教陈版一个关于投资性房地产评估入账及后续计量问题：
目标公司持有一栋大楼，大楼 2015 年建成，账面成本 1 个亿，大楼属于自用所以是固定资产。现在收购方想要参股目标公司，请来评估团队对这栋大楼进行评估，评估值为 5 亿元，参股后的大楼用作出租使用，故需要转换为投资性房地产。
现在问题如下：
（ 1 ）目标公司收购后能否按评估值作为投资性房地产的入账价值？如果可以的话，溢价部分计入其他综合收益科目中吗。
（ 2 ）如果目标公司使用评估价作为投资性房地产的初始计量依据后，其后续计量模式是否确定为公允价值计量模式，还是仍然可以按照成本模式计算折旧？
我的理解是由于大楼的产权所有者没有变动，只是因为目标公司股权变动产生，因此大楼是从固定资产转变到投资性房地产使用公允价值进行后续计量。
请陈版答疑解惑，非常感谢！

回答人：chenyiwei
1 、目标公司本身首先必须明确：（ 1 ）转为出租后，该房屋是否可以作为投资性房地产核算，即满足“可以单独识别和出售”的条件；（ 2 ）目标公司自身的相关会计政策，即对于投资性房地产是否可按公允价值计量。
如果可以认可为投资性房地产，且目标公司自身的会计政策对投资性房地产是按公允价值计量的，则可以自转为出租之日起转入投资性房地产核算，当日公允价值与原账面价值之间的差额计入其他综合收益，并确认递延所得税负债。
2 、就目标公司本身而言，一旦确定投资性房地产的会计政策是按公允价值计量，即后续需持续按公允价值计量，不可以再转回成本模式，当然也就不可以对其计提折旧。